Minutes et répertoires du notaire Charles FERRANT, 4 avril 1582 - 1er juin 1611 (étude VII)
Archives nationales
- Minutes de Charles FERRANT, 1582 - 1er juin 1611; MC/ET/VII/38 - MC/ET/VII/85
  - Minutes (inventaires après décès). 1596, 5 juillet - 1597, 10 décembre, 1er juillet 1596 - 10 décembre 1597; MC/ET/VII/82
    - Inventaire après décès de Nicole Bonyn, survenu depuis treize mois environ, à la requête d'Énoch Pollu (signe Polu), son mari, maître sellier lormier à Saint-Germain-des-Prés, demeurant rue Saint-Honoré en l’hôtel et service de la veuve de Pierre Du Mur, maître sellier lormier coffretier malletier à Paris. Les biens étant en une chambre d’une maison rue de la Fromagerie, en laquelle la défunte est décédée., 30 août 1596; MC/ET/VII/82
    - Inventaire après décès de Jean François, maître plombier fontainier, à la requête de Catherine Petit, sa veuve, demeurant rue Saint-Jacques, à l’enseigne de La Gibecière, paroisse Saint-Séverin, en son nom, à cause des conventions matrimoniales; en présence d’Anne François, veuve de Philippe Testu, maître tissutier rubanier à Paris, et de Marie François, femme de Nicolas Troullet, corroyeur baudroyer à Paris, se disant avoir charge de son-dit mari; Anne et Marie François habiles à se dire, porter et nommer héritières du défunt leur frère. Mariotte Petit sœur de la veuve. Contrat de mariage., 1er octobre 1596; MC/ET/VII/82
    - Inventaire après décès de Marie Boudin, auparavant veuve de Jean Mestayer, juré porteur de grains ès ports et place de Grève à Paris; à la requête de Mathieu Ruelle, son dernier mari, porteur de grains ès ports et place de Grève, y demeurant, et concierge de l'hôtel de la Porte-Neuve, tant en son nom que comme tuteur de Marie Ruelle, leur fille mineure, habile à se dire, porter et nommer héritière de sa mère; en présence de Guillaume Boudin, tailleur d'antiques, demeurant rue Montorgueil, paroisse Saint-Eustache, subrogé tuteur de la mineure; aussi en présence de Honoré Mestayer, tailleur d'antiques à Paris, demeurant rue Beaubourg, paroisse Saint-Nicolas-des-Champs, au nom et comme tuteur de Jean et Anne Mestayer, enfants mineurs de Jean Mestayer et de la défunte; et de Claude Morlet, tailleur de pierres, demeurant rue de la Chaussetterie, paroisse Saint-Eustache, subrogé tuteur de Jean et Anne Mestayer. Les biens étant en l’hôtel de la Porte-Neuve, où la défunte est décédée de la contagion. 1580, contrat de mariage Ruelle - Boudin. 1569, contrat de mariage Marie Boudin - Jean Mestayer., 16 décembre 1596; MC/ET/VII/82
    - Inventaire après décès de Catherine Henry, à la requête de Bonaventure Godier, son mari, marchand bourgeois de Paris, demeurant rue de la Ganterie, paroisse Saint-Eustache, tant en son nom que comme exécuteur du testament de la défunte; aussi à la requête de Claude Peuveron (Pauveron), veuve de Grégoire Godier, marchand maître tanneur, fille de la défunte et de Claude Peuveron, son premier mari, marchand à Troyes-en-Champagne, de Bonaventure Godier, marchand à Paris, et de Nicolas Delagrous, maître cordonnier au faubourg Saint-Jacques, à cause de Catherine Godier, sa femme. Bonaventure [fils] et Catherine Godier, enfants de Bonaventure Godier [père] et de ladite Henry. Claude Peuveron, Grégoire et Catherine Godier, habiles à se dire, porter et nommer héritiers de la défunte leur mère. Les biens étant en une maison où Bonaventure Godier père est demeurant, où est pour enseigne La ville de Troyes, en laquelle la défunte est décédée depuis 6 semaines. 1584, appert Grégoire Goudier, marchand tanneur, devoir à Bonaventure Godier, stipulant par Jean Henry, marchand à Troyes, gendre de Bonaventure Godier. 1581, appert Grégoire Godier et Claude Peuveron, sa femme, devoir à Bonaventure Godier et Catherine Henry, sa femme, 231 écus sols. 1581, Grégoire Godier confesse que Bonaventure Godier, son père, lui a rendu bon et fidèle compte de sa tuition, succession de Jean Lecoeur et Claude Plansson, ses aïeux, et de Simone Lecoeur, sa mère, jadis femme de Bonaventure Godier. Appert Grégoire Godier et Claude Peuveron, sa femme, avoir confessé que Bonaventure Godier et Catherine Henry, sa femme, mère de ladite Peuveron ... avoir rendu bon et fidèle compte de la succession de Claude Peuveron, père. 1586, contrat de mariage Nicolas Delagrous - Catherine Godier., 16 décembre 1596; MC/ET/VII/82
    - Inventaire après décès de Catherine Le Prestre, survenu par maladie contagieuse six mois auparavant ou environ, à la requête de François Le Prestre, marchand joaillier, bourgeois de Paris, demeurant rue de la Calande, paroisse Saint-Germain-le-Vieil, au nom et comme tuteur de Jean et Pierre Le Conte, enfants mineurs de Jean Le Conte, marchand bourgeois de Paris, et de la défunte, séparée de biens d’avec lui; aussi à la requête de Jean Le Conte, en son nom, comme héritier mobilier de Marthe et Marguerite Le Conte, filles de lui et de la défunte, décédées après leur mère et de laquelle elles étaient, avec Jean et Pierre Le Conte, leurs frères, héritiers seuls et pour le tout, chacun pour une quatrième part; en présence d’André Le Prestre, marchand et bourgeois de Paris, demeurant faubourg Saint-Germain-des-Prés, au nom et comme subrogé tuteur des mineurs. Les biens étant en une maison quai de la Mégisserie, où est pour enseigne La Fleur-de-lys-d’or. Partage de la succession de Catherine Furin (qui apparaît dans beaucoup de titres), entre la défunte et ses frères et sœur, ses petits-enfants., 20 janvier 1597; MC/ET/VII/82
    - Inventaire après décès de Jacques Le Paincteur, bourgeois de Paris, veuf de Marguerite Rabyot, à la requête de Jacqueline Le Paincteur, veuve de Guillaume Doude, maître boulanger à Paris, demeurant rue de la Tabletterie, paroisse Saint-Germain-l'Auxerrois, en son nom, et de Jean Greban, maître boulanger à Paris, demeurant rue Saint-Antoine, paroisse Saint-Paul, au nom et comme tuteur de Jean et Jeanne Doude, enfants mineurs de feus Pierre Doude, maître boulanger à Paris, et Marguerite Le Paincteur; Jacqueline Le Paincteur, Jean et Jeanne Doude mineurs, habiles à se dire, porter et nommer héritiers du défunt, père de Jacqueline Le Paincteur et aïeul maternel des mineurs. Marguerite Rabyot, jadis femme du défunt et mère de Jacqueline et Marguerite Le Painteur., 2 avril 1597; MC/ET/VII/82
    - Inventaire après décès de Pierre Caron, marchand fripier, bourgeois de Paris, demeurant rue Friperie, paroisse Saint-Eustache, à la requête de Claude Leduc, veuve du défunt, tant en son nom que comme tutrice de leurs enfants mineurs; en présence de Jean Bourlet, marchand fripier bourgeois de Paris, demeurant rue de la Tonnellerie en ladite paroisse, subrogé tuteur; les biens du défunt montrés par la veuve et par Denise Caron, fille du défunt., 5 mai 1597; MC/ET/VII/82
    - Inventaire après décès de Pierre Vassetz, maître rôtisseur, rue Trop-va-qui-dure, paroisse Saint-Germain-l'Auxerrois, à la requête de Jeanne Enfrye, sa veuve, en son nom, de Nicolas Vassetz, maître rôtisseur à Paris, demeurant rue de la Huchette, paroisse Saint-Séverin, tant en son nom que comme tuteur de Jean Vassetz, son frère, et de Nicolas de Lieppe, débardeur de foins à Paris, demeurant rue de la Mortellerie, paroisse Saint-Gervais, en son nom à cause de Louise Vassetz, sa femme; Nicolas, Jean et Louise Vassetz, frères et sœur du défunt., 13 mai 1597; MC/ET/VII/82
    - Inventaire après décès de Perrette Berthault, veuve de Jean Turgis, marchand bourgeois de Paris, à la requête de Jean Turgis, marchand bourgeois de Paris, demeurant rue Saint-Honoré, paroisse Saint-Germain-l'Auxerrois, de Marie Turgis, femme de Jean Lesage, marchand bourgeois de Paris, demeurant sous la Tonnellerie, paroisse Saint-Eustache, Jean et Marie Turgis, frère et soeur, au nom et comme exécuteur du testament et ordonnance de dernières volontés de la défunte, leur mère; en présence de Nicolas Vivien, marchand et bourgeois de Paris et Anne Turgis, sa femme, de Guillaume Bonnet (signe Bonet), marchand et bourgeois de Paris, et Jacqueline Angevyn, sa femme, tant pour eux que se faisant fort de leurs frères et sœurs, cohéritiers de Perrette Turgis, mère desdits Angevyn; Jean, Marie et Anne Turgis et Jacqueline Angevyn et ses frères et sœurs, habiles à se dire et porter héritier de la défunte, leur mère et aïeule., 23 mai 1597; MC/ET/VII/82
    - Inventaire après décès de Simon Jeanne, étalier boucher, demeurant rue Au Maire, paroisse Saint-Nicolas-des-Champs, en la maison où pend pour enseigne L'Image Saint-Jacques, à la requête de Simone Prevost, sa veuve, en son nom, mais ayant refusé ses droits sur la communauté de biens d’avec le défunt., 9 juin 1597; MC/ET/VII/82
    - Inventaire après décès de Lucienne Legay, à la requête de Jean Poirier, son mari, maître tailleur d’habits à Paris, demeurant rue de Béthizy, paroisse Saint-Germain-l’Auxerrois, tant en son nom que comme père, tuteur légitime et naturel de leurs enfants mineurs, habiles à se dire et porter héritiers de leur mère., 28 août 1597; MC/ET/VII/82
    - Inventaire des biens d’Élisabeth Dorléans, présente, fille de défunts François Dorléans, conseiller, notaire et secrétaire du roi, et de Françoise Guerrier, jadis sa femme, à la requête de Marguerite Dupont (signe Du Pont), son aïeule et tutrice, veuve en dernières noces de Médard Thuzan, avocat en la cour de Parlement, et auparavant de Claude Guerrier, procureur en ladite cour, demeurant à Paris, rue Thibault-aux-Dés, paroisse Saint-Germain-l’Auxerrois; aussi à la requête de Joseph Lambert, bourgeois de Paris, fiancé en face de Sainte Église d’Élisabeth Dorléans., 15 octobre 1597; MC/ET/VII/82
    - Inventaire après décès de Christophe Le Maistre, maître tailleur d'habits, à la requête de Marguerite Dalahaye, sa veuve, demeurant rue et carrefour de la Vallée-de-Misère, paroisse Saint-Germain-l'Auxerrois, tant en son nom que comme tutrice de leurs enfants mineurs; en présence de Jean Loré, maître joueur d'instrument à Paris, demeurant rue de la Vannerie, paroisse Saint-Gervais, oncle à cause de sa femme et subrogé tuteur des mineurs. Les biens étant en la boutique, chambre et autres lieux tenus et occupés par les défunt et veuve. 1587, contrat de mariage Le Maistre - Delahaye. Pierre Le Maistre et Louise Le Maistre, leur sœur., 15 novembre 1597; MC/ET/VII/82
    - Inventaire après décès de Germaine Blanchet, femme de Guillaume Le Conte, maître savetier à Paris, à la requête de Philbert Le Roux, écuyer, seigneur de Neufnot (?), demeurant à Paris, rue des Bourdonnais, paroisse Saint-Germain-l'Auxerrois, au nom et comme exécuteur du testament de la défunte; aussi à la requête dudit Le Conte, demeurant rue Saint-Honoré, joignant le grand portail du cloître Saint-Honoré, paroisse Saint-Eustache, en son nom; en présence d’Antoine Blanchet, laboureur de vignes demeurant à Suresnes, se disant habile à se dire héritier de la défunte. Guillaume Le Conte a déclaré qu’à cause de 3 écus 35 sols de rente de bail d'héritage qui lui sont dus de son propre à cause de la succession d’Étienne Le Conte, son père, maître cordonnier à Paris. Pierre Le Conte, frère de Guillaume., 10 décembre 1597; MC/ET/VII/82
  - Minutes (inventaires après décès). 1598, 30 janvier - 1602, 3 octobre, 30 janvier 1598 - 8 mars 1602; MC/ET/VII/83
    Voir aussi MC/ET/VII/78, MC/ET/VII/82, MC/ET/VII/84, MC/ETVII/85.
    inventaires n°1 à 28.
    - Inventaire à la requête de Louise Barrière, veuve de de Nicolas Grantsire, secrétaire de M. d’Estrées, demeurant à Paris, rue de la Limace, paroisse Saint-Germain-l'Auxerrois. L’inventaire porte sur les biens restant à la veuve parmi ceux de l’inventaire fait à sa requête, comme tutrice de feu Jean Grantsire, fils mineur du défunt et d’elle, des biens délaissés tant par le défunt Grantsire, son mari, que par feu René Barrière, notaire au Châtelet de Paris, desquels le mineur a été héritier. Il est dressé pour satisfaire à la clause qui sera apposée au contrat de mariage qu’elle espère passer avec Jean Enfrye, procureur en Parlement., 30 janvier 1598; MC/ET/VII/83
    - Inventaire des biens de Jean Enfrye, procureur en la cour de Parlement, demeurant rue de la Limace, paroisse Saint-Germain-l’Auxerrois, à sa requête., 30 janvier 1598; MC/ET/VII/83
    - Inventaire après décès de Jean de Bordeaulx, marchand bourgeois de Paris, à la requête de sa veuve Anne Laurent (signe Laurens), demeurant rue Saint-Honoré, paroisse Saint-Germain-l'Auxerrois, tant en son nom que comme exécutrice du testament et ordonnance de dernière volonté du défunt; en présence et du consentement de Guillaume de Bordeaulx, receveur et payeur des comptes à Paris, de Charles de Bordeaulx, conseiller du Roi et maître ordinaire des comptes, de Barbe de Bordeaulx, veuve de Guillaume Le Tellier et auparavant de Claude Picot, marchand et bourgeois de Paris, de Marie de Bordeaulx, veuve de René Taron et auparavant de Claude Guerry, marchand et bourgeois de Paris, de Jean de Bordeaulx, receveur et payeur des gages et droits de messeigneurs de la cour de Parlement à Paris, de Martin Laulne (signe de Laulne) conseiller du Roi et receveur général des décimes en la généralité de Rouen, à cause de Geneviève de Bordeaulx, sa femme, de Madeleine de Bordeaulx, veuve de Guillaume Gaillard, bourgeois de Paris et de Madeleine Sauvat, veuve de Jacques de Bordeaulx, conseiller du Roi en la cour de Parlement à Paris, au nom et comme tutrice de leur fils mineur Charles de Bordeaulx; Guillaume, Charles, Barbe, Marie, Jean, Madeleine, Geneviève et Charles de Bordeaulx, mineur, tous habiles à se dire, porter et nommer héritiers du défunt Jean de Bordeaulx, père de Guillaume, Charles, Barbe et Marie de Bordeaulx et aïeul paternel de Jean, Madeleine, Geneviève et Charles de Bordeaulx mineur, à savoir les premiers de leur chef, les-dits Jean, Madeleine, Geneviève et Charles de Bordeaulx, par représentation de Martin de Bordeaulx, leur père, marchand et bourgeois de Paris, et Charles de Bordeaulx mineur, du défunt Jacques de Bordeaulx, son père, Martin et Jacques de Bordeaulx aussi frères et enfants du défunt Jean de Bordeaulx et de ladite Laurent. Les biens étant en la maison en laquelle la veuve demeure, rue Saint-Honoré, où est pour enseigne Les Trois-Écus. Contrat de mariage Jean Laurent, père de ladite veuve. Contrat de mariage Picot – de Bordeaulx. Contrat de mariage Martin de Bordeaulx - Marie Dampmartin. Contrat de mariage Guerry – de Bordeaulx. Contrat de mariage Taron - de Bordeaulx. Contrat de mariage de Bordeaulx – Sauvat. Contrat de mariage Charles de Bordeaulx - Madeleine Favereau; Antoine Favereau et Jeanne Toufflet, ses parents. Retrait lignager par la veuve Anne Laurent de biens à Marly acquis de Nicolas de Verrien à cause de la succession de Catherine Laurent, sa mère; autres retraits lignagers de biens à Marly. Transaction entre la veuve et Jean de Bordeaulx, marchand demeurant à Vernon-sur-Seine., 3 avril 1598; MC/ET/VII/83
    - Inventaire après décès de Denise Mancien, survenu le 25 mai 1598; à la requête de son mari, Guillaume Hérouard, sommelier de la duchesse de Retz, demeurant à Paris, rue Saint-Honoré, paroisse Saint-Eustache, tant en son nom que comme exécuteur du testament de la défunte; aussi à la requête de Jean Hecquet, laboureur à Moret-en-Gâtinais, en son nom à cause de Catherine Delaporte, sa femme, tante et habile à se dire, porter et nommer héritière de la défunte sa nièce; en présence de Jean Bouvet, valet de garde-robes du roi, créancier d’Hérouard et de sa femme. Les biens étant en une chambre, garde-robes et autres lieux des appartenances de la maison en laquelle Hérouard est demeurant, et où la défunte est décédée, à Paris rue Saint-Honoré, près la place aux Chats., 2 juin 1598; MC/ET/VII/83
    - Inventaire après décès d’Espérance Chevallier, à la requête de Jean de Marconnay, procureur en la cour de Parlement, demeurant rue du Fouarre, paroisse Saint-Étienne-du-Mont, en son nom, veuf de la défunte, et d’Antoine de Marconnay, avocat en la cour du Parlement à Paris, demeurant avec ledit de Marconnay, son père, âgé de 25 ans passés; Antoine de Marconnay habile à se dire et porter héritier de la défunte sa mère., 28 août 1598; MC/ET/VII/83
    - Inventaire des titres et enseignements des terres et seigneuries de Couzières et Narbonne, au pays de Touraine. TiItres baillés par le baron d'Hallincourt au duc de Montbazon, suivant contrat de vente du 5 mars 1598., 27 octobre 1598; MC/ET/VII/83
    - Inventaire après décès de Nicolas Le Gendre, chevalier de l’ordre du roi, seigneur de Villeroy, Magny et Alincourt, gouverneur pour le roi des villes de Mantes, Meulan, Pontoise et pays vexin, à la requête de Nicolas de Neufville, chevalier seigneur de Villeroy, conseiller et secrétaire d’État du roi, et de Nicolas de Neufville, abbé de Chézy, conseiller du roi en sa cour de Parlement, au nom et comme exécuteurs du testament du défunt, leur père; encore à la requête de Pierre de Saint-Quentin l’aîné, au nom et comme procureur d’Henri Clausse, chevalier de l’ordre du Roi, grand maître des eaux et forêts de France, seigneur de Fleury et de Moléon, gentilhomme ordinaire de la chambre du roi, en son nom à cause de Denise de Neufville, sa femme, donataire du défunt, son père. L’inventaire est fait au château d’Alincourt (60240 Parnes)., 16 décembre 1598; MC/ET/VII/83
    - Inventaire après décès d’Anne Laurens, veuve de Jean de Bordeaulx, marchand bourgeois de Paris, fait en son hôtel, rue Saint-Honoré, où elle est décédée le 14 novembre 1598; à la requête de Guillaume de Bordeaulx, receveur et payeur des comptes à Paris, de Charles de Bordeaulx, conseiller du roi et maître ordinaire de ses comptes, de Barbe de Bordeaulx, veuve de Guillaume Le Tellier, marchand et bourgeois de Paris, de Marie de Bordeaulx, veuve de René Taron, marchand bourgeois de Paris, tant en leurs noms que comme exécuteurs du testament et ordonnance de dernières volontés de la défunte leur mère, veuve dudit de Bordeaulx, leur père; aussi à la requête de Martin Laulne (signe de Laulne), conseiller du roi et auditeur en sa Chambre des comptes, en son nom à cause de Geneviève de Bordeaulx, sa femme, de Madeleine de Bordeaulx, veuve de Guillaume Gaillard, bourgeois de Paris, en son nom; en l'absence de Jean de Bordeaulx, receveur et payeur des gages et droits de MM. de la cour du Parlement à Paris, frère de Geneviève et Madeleine de Bordeaulx; aussi à la requête de Madeleine Sauvat, veuve de Jacques de Bordeaulx, seigneur de Saint-Aubin-sur-Yonne (89300), conseilleur du roi en sa cour de Parlement, comme tutrice de Charles de Bordeaulx, leur fils mineur; Guillaume, Charles, Barbe, Marie de Bordeaulx, Jean, Madeleine et Geneviève de Bordeaulx, et Charles de Bordeaulx mineur, habiles à se dire et porter héritiers d’Anne Laurens, comme mère des premiers et aïeule des seconds et du dernier., 19 décembre 1598; MC/ET/VII/83
    - Inventaire après décès de Guillemette Bruyant, veuve en premières noces de Guillaume Ancel, procureur au Châtelet de Paris, survenu environ la Saint-Rémy (1er octobre 1596); à la requête de Noël Viron, son mari en secondes noces, bourgeois de Paris, demeurant rue de la Lingerie, paroisse Saint-Eustache, et de Gilles Viron, son fils, receveur et payeur de la compagnie des prévôts des marchands au gouvernement de Paris et Île-de-France, et Anne Ancel, sa femme, à cause d'elle, fille et héritière seule et pour le tout de la défunte. Louis Bruyant, procureur au Châtelet, et Marie Contesse, sa femme. Gilles Viron, neveu, marchand à Chennebrun (27820), pays du Perche., 4 mai 1599; MC/ET/VII/83
    - Inventaire après décès de Louis Ladvocat, marchand drapier et bourgeois de Paris; à la requête de Marguerite Belot, demeurant rue Saint-Honoré, place aux Chats, enseigne du Roi priant, paroisse Saint-Germain-l'Auxerrois, tant en son nom que comme tutrice de leurs enfants mineurs; aussi à la requête de François Ladvocat, marchand drapier et bourgeois de Paris, demeurant rue Saint-Honoré, paroisse Saint-Eustache, tant en son nom que comme subrogé tuteur des mineurs; pareillement à la requête de Toussaint Boulle, marchand teinturier, bourgeois de Paris, demeurant à Saint-Marcel lès Paris, paroisse Saint-Hyppolite, en son nom à cause de Marguerite Ladvocat, sa femme. François, Marguerite Ladvocat et mineurs, héritiers du défunt leur père. Contrat de mariage. Nicolas Ladvocat, frère du défunt., 17 mai 1599; MC/ET/VII/83
    - Inventaire des biens de la communauté ayant existé entre Claude Lebrun, marchand de draps de soie, bourgeois de Paris, et Marie Guerry, sa femme, à la requête de cette dernière, séparés de biens par sentence rendue par le prévôt de Paris ou son lieutenant civil le 4 août 1599., 20 août 1599; MC/ET/VII/83
    - Inventaire après décès de Pierre Daucet le jeune, maître arquebusier à Paris, à la requête de sa veuve, Suzanne Le Roy, demeurant rue Saint-Honoré, paroisse Saint-Eustache, au nom et comme mère et tutrice légitime et naturelle de Françoise Daucet, leur fille mineure, habile à être héritière de son père; en présence de Pierre Daucet, maître arquebusier à Paris, demeurant rue de la Cordonnerie, paroisse Saint-Germain-l'Auxerrois, aïeul paternel de la mineure., 9 septembre 1599; MC/ET/VII/83
    - Inventaire après décès de Jean Legoux, procureur au Châtelet de Paris, demeurant rue des Mauvaises-Paroles, paroisse Saint-Germain-l'Auxerrois; à la requête de Marguerite Marcel, sa veuve, en son nom à cause de la communauté de biens qu'elle a eue avec le défunt, et de Pierre Legoux, receveur des religieuses de Haute-Bruyères (à Saint-Remy-l'Honoré 78690), de présent à Paris, au nom et comme tuteur des enfants mineurs du défunt et de Madeleine Bignon, sa première femme; en présence de Martin Gosseau, conseiller du roi et général en sa Cour des monnaies, demeurant rue Portefoin, paroisse Saint-Nicolas-des-Champs, subrogé tuteur des mineurs., 9 novembre 1599; MC/ET/VII/83
    - Inventaire après décès d’Antoine Debrye, écuyer de cuisine, à la requête de Barbe Poignard, sa veuve, demeurant à Paris, rue Saint-Honoré, à l’enseigne de L’Écu de France, tant en son nom que comme exécutrice du testament et ordonnance de dernière volonté du défunt; en présence de Pierre Debrye, écuyer de cuisine du maréchal de Biron, tant en son nom que pour et au nom de Catherine Debrye, sa sœur; Pierre et Catherine Debrye, enfants du défunt et habiles à s’en dire et porter héritiers., 4 janvier 1600; MC/ET/VII/83
    - Inventaire des biens de la communauté ayant existé entre René Le François, praticien au Palais de Paris, demeurant rue Saint-Honoré, paroisse Saint-Germain-l’Auxerrois, en la maison où pend pour enseigne L’Aigle d’or, et Michelle Regnault, sa femme, à la requête de cette dernière, séparés de biens par sentence rendue par le prévôt de Paris ou son lieutenant civil le 27 janvier 1599., 20 janvier 1600; MC/ET/VII/83
    - Inventaire après décès de Michel Preulx, bourgeois de Paris, à la requête de Germaine Chervin, sa veuve, demeurant à Paris, rue des Mauvaises-Paroles, en la maison où est pour enseigne Le grand Lion, paroisse Saint-Germain-l’Auxerrois, tant en son nom que comme tutrice de leurs enfants mineurs; en présence de Nicolas Fournier, laboureur à Charonne, oncle et subrogé tuteur du mineur., 22 avril 1600; MC/ET/VII/83